【裁判字號】    90,上易,1367
【裁判日期】    900912
【裁判案由】    竊盜
【裁判全文】
臺灣高等法院臺南分院刑事判決              九十年度上易字第一三六七號    Ｇ
      上  訴  人
      即  被  告  乙  ○  ○
右上訴人因竊盜案件，不服臺灣臺南地方法院九十年度易字第八一號中華民國九十年
六月二十六日第一審判決（起訴案號：臺灣臺南地方法院檢察署八十九年度偵字第一
三九四九、一三九五０號），提起上訴，本院判決如左：
      主      文
上訴駁回。
      事      實
一、乙○○意圖為自己不法之所有，於民國八十九年七月二十一日，在台南縣西港鄉
    ○○村○道路旁工地，以其所有之錀匙一把，竊取甲○○所有剷土機一部（原審
    誤載為推土機，車身號碼四九八七Ａ三九０一ＪＡＭ、型號七二五號），得手後
    於八十九年九月二十日零時二十分許，駕駛該剷土機在嘉義縣朴子市○○路、開
    元路口，為警盤查後，棄車逃逸，再經警循線查獲。
二、案經嘉義縣警察局朴子分局報請台灣嘉義地方法院檢察署報請台灣高等法院台南
    分院檢令轉台灣台南地方法院檢察署檢察官偵查起訴。
      理      由
一、訊據上訴人即被告乙○○於本院審理中坦承右揭竊盜行為，雖其復於原審及本院
    審理中辯稱：伊偷車係為了前往南投地震災區幫忙清理土石流云云。經查：上開
    剷土機係被害人甲○○所有，於八十九年七月二十一日於台南縣西港鄉○○村○
    道路旁失竊等情，業據被害人甲○○於警訊中指陳甚詳，核與被告坦承內容相合
    ，並有甲○○取得該剷土機之讓渡證書、贓物認領保管書及該剷土機照片五幀卷
    附可參事證已甚明確。被告雖辯稱竊取剷土機目的是要去幫忙地震災區清除土石
    流，惟其提出之證明資料係其於八十八年九月二十四日及八十八年九月二十六日
    運送賑災物資前往災區，並無其於八十九年七月至九月間（即行竊後至查獲這段
    期間），前往災區協助清運土石流的資料，其辯稱諸語並無資料可資參佐，難以
    採信。綜上所述，本件事證明確，被告犯行堪以認定。
二、核被告意圖為自己不法之所有，而竊取他人之剷土機，所為係犯刑法第三百二十
    條第一項之竊盜罪。原審援引刑事訴訟法第二百九十九條第一項前段，刑法第三
    百二十條第一項、第四十一條第一項前段，罰金罰鍰提高標準條例第一條前段、
    第二條之規定，並參酌被告犯罪之動機、目的、手段、所生危害、犯罪後態度等
    一切情狀，量處有期徒刑陸月，如易科罰金以參佰元折算壹日，以資懲儆。本院
    經核其認事用法，均無不當，量刑亦稱妥適。被告上訴意旨，認原審量刑過重云
    云，為無理由，應予駁回。
據上論斷，應依刑事訴訟法第三百六十八條，判決如主文。
本案經檢察官楊治宇到庭執行職務。
中    華    民    國      九十      年      九      月        十二      日
                                  臺灣高等法院臺南分院刑事第六庭
      審判長法官  楊    明    章
                                            法官  戴    勝    利
                                            法官  顏    基    典
右正本證明與原本無異。
不得上訴。
                                      法院書記官  呂    嘉    文
中    華    民    國      九十      年      九      月       二十       日
附錄本判決論罪科刑法條：
刑法第三百二十條第一項：
意圖為自己或第三人不法之所有，而竊取他人之動產者，為竊盜罪，處五年以下有期
徒刑、拘役或五百元以下罰金。


司法院資訊處製作；財團法人民間司法改革基金會備份。
